【裁判字號】    99,小上,67
【裁判日期】    990805
【裁判案由】    損害賠償等
【裁判全文】
臺灣臺中地方法院民事裁定              99年度小上字第67號
上  訴  人  甲○○
被 上訴 人  乙○○
上列當事人間請求損害賠償等事件，上訴人對於民國99年5 月21
日本院臺中簡易庭99年度中小字第745號第一審小額民事判決提
起上訴，本院裁定如下：
    主  文
上訴駁回。
第二審訴訟費用新臺幣壹仟伍佰元由上訴人負擔。
    理  由
一、按對於小額程序之第一審裁判之上訴或抗告，非以其違背法
    令為理由，不得為之；上訴狀內應記載上訴理由，表明(一)原
    判決所違背之法令及其具體內容(二)依訴訟資料可認為原判決
    有違背法令之具體事實，民事訴訟法第436條之24第2項、第
    436條之25分別定有明文。而依同法第468條規定，判決不適
    用法規或適用不當者，為違背法令，此亦為小額事件之上訴
    程序所準用（民事訴訟法第436 條之32第2 項參照）。而以
    判決有不適用法規或適用不當為上訴理由時，其上訴狀或理
    由書應有具體之指摘，並揭示該法規之條項或內容，若係成
    文法以外之法則，應揭示該法則之旨趣，倘為司法院解釋或
    最高法院之判例，則應揭示該判解之字號或其內容，如依民
    事訴訟法第469 條所列第1 款至第5 款理由提起上訴時（第
    6 款未準用，參照民事訴訟法第436 條之32第2 項規定），
    其上訴狀或理由書應揭示合於該條款之事實，上訴理由狀如
    未依此項方法表明者，即難認為已對原判決之違背法令有具
    體之揭示，其上訴自難認為合法，最高法院著有71年台上字
    第314 號判例可資參照。再者，上訴不合程式或已逾期間或
    法律上不應准許者，第二審法院應以裁定駁回之，為民事訴
    訟法第444 條第1 項前段所明定，此於小額事件之上訴程序
    亦準用之（民事訴訟法第436 條之32第2 項參照）。
二、上訴意旨略以：被上訴人為出租人，依民法規定應提供可供
    使用收益之出租物予承租人，而出租人所提供之房屋有漏水
    之情事，致無法供訴外人即承租人邱勝杰為使用收益之用，
    故邱勝杰拒絕給付租金新臺幣（下同）8,000 元以及水費與
    電費7,435元，並且拒絕給付該房屋之損害賠償50,000元。
    主債務人即承租人邱勝杰既無須給付前開之費用，上訴人僅
    為連帶保證人，自無須負擔給付之義務等內容云云。
三、上訴人並未具體指出原審判決有如何違背法令之情事，亦未
    指明原審判決所違反之法令條項或其內容以及依訴訟資料有
    何判決違背法令之具體事實。參諸前開說明，自不得謂已合
    法表明上訴理由，從而，本件上訴，顯難認為合法，應予駁
    回。
四、依民事訴訟法第436條之32第1項準用同法第436條之19第1項
    規定，第二審法院為訴訟費用之裁判時，應確定其訴訟費用
    額，而本件第二審訴訟費用額，審核卷附證物後確定為如主
    文第2項所示金額。
五、據上論結，本件上訴為不合法，依民事訴訟法第436條之32
    第1項、第2項、第444條第1項、第95條、第78條、第436條
    之19第1項，裁定如主文。
中    華    民    國    99    年    8     月    5     日
                  民事第三庭  審判長法  官  許秀芬
                                    法  官  林金灶
                                    法  官  林慧貞
上為正本係照原本作成。
不得抗告。
中    華    民    國    99    年    8     月    5     日
                                    書記官

司法院資訊處製作；財團法人民間司法改革基金會備份。
